【裁判字號】    97,易,26
【裁判日期】    970328
【裁判案由】    竊盜
【裁判全文】
臺灣屏東地方法院刑事判決                97年度易字第26號
公  訴  人  臺灣屏東地方法院檢察署檢察官
被      告  甲○○
上列被告因竊盜案件，經檢察官提起公訴（96年度偵字第7707號
），本院判決如下：
    主  文
甲○○共同犯攜帶兇器竊盜罪，累犯，處有期徒刑壹年；又犯竊
盜罪，累犯，處有期徒刑捌月，扣案之鑰匙壹支沒收；應執行有
期徒刑壹年陸月，扣案之鑰匙壹支沒收。
    事  實
一、甲○○曾於民國91年間因竊盜罪，經本院判處有期徒10月確
    定，又於94年間因2 次竊盜犯行，經本院分別判處有期徒刑
    11月、4 月確定，並與其另犯之2 件毒品案件，經合併定應
    執行刑為有期徒刑2 年2 月，嗣因減刑，甫於96年7 月16日
    執行完畢，竟不知省悔，復意圖為自己不法之所有，分別於
    ：
(一)96 年11 月18日15時45分許，夥同綽號「小昱」之不詳姓名
    年籍成年男子，共同基於犯意聯絡，前往屏東縣東港鎮○○
    ○段101 號漁塭內，由「小昱」持客觀上客觀上足以對人之
    生命、身體構成威脅屬兇器之鉗子1 支，下手拆卸乙○○安
    置在該處之水車葉片1 具，甲○○則在旁把風，得手後欲離
    去時為該處管理人員發現逮獲甲○○，「小昱」則趁機攜帶
    該鉗子跳離現場；
(二)96 年12 月2 日21時許，在屏東縣東港鎮○○路25號前，以
    其所有之鑰匙1 支，下手竊取黃韋傑所管領使用之SDI-235
    號機車，得手後供己騎用，於翌日15時30分許，在東港鎮○
    ○街66號前為警查獲，並扣得行竊該機車所用之鑰匙1 支。
二、案經屏東縣警察局東港分局報請臺灣屏東地方法院檢察署檢
    察官偵查起訴。
    理  由
壹、證據能力
    按被告之自白，非出於強暴、脅迫、利誘、詐欺、疲勞訊問
    、違法羈押或其他不正之方法，且與事實相符者，得為證據
    ，刑事訴訟法第156 條第1 項定有明文。本件被告固以係警
    察要伊配合，及不知道檢察官會求刑如此重為由，否認其警
    、偵詢自白（持鉗子部分）及手繪之鉗子外觀圖之證據能力
    。惟就警方及檢察官究係如何要求伊配合筆錄內容，有無涉
    及上開非法取供情事，均未有明確之陳述，且於偵查中亦未
    抗辯警詢有不當取供之情形，僅供稱：是使用鉗子，警察誤
    寫成扳手等語（偵查卷第4 頁），足認其空言否認上開筆錄
    及手繪圖之證據能力，自不足採。
貳、實體部分
一、訊據被告甲○○對於上開2 次竊得財物之事實固不諱言，然
    矢口否認有加重竊盜之犯行，辯稱：於行竊水車葉片時並沒
    有攜帶鉗子作為工具云云。經查：被告迭於偵查中及本院第
    一次訊問時均自白該次行竊有使用鉗子作為工具之情（偵查
    卷第4 、8 頁，本院卷第18頁背面），證人即被害人乙○○
    亦於本院審理中供證：是2 人一起前來行竊，一個騎機車離
    去，被告被其僱用之人及鄰居查獲，該具水車葉片不能直接
    用手拔下，更何況有生鏽，更難拆下，一定要用工具等語（
    本院卷第39頁背面、第40頁），足認被告自白有使用鉗子作
    為工具等情，應屬真實。本院復以此詢問被告，被告方改稱
    ：是與綽號「小昱」之人一起去的，「小昱」有拿鉗子下去
    拆卸水車葉片，我在上面等，後來我被抓到，「小昱」拿走
    鉗子跑掉，「小昱」約68年次等語（本院卷第40、41頁）。
    此外，復有被害人黃韋傑之警詢指述及贓物認領保管單2 份
    、被告手繪之鉗子外觀圖附卷可稽。綜上，被告所辯，洵屬
    卸責之詞，自不足取。事證明確，被告犯行均堪認定。
二、查被告第一次行竊時，共犯「小昱」所持之鉗子，既足以拆
    卸水車葉片，足認其質地堅硬，且依被告手繪之形狀圖所示
    ，其前端堅銳，客觀上足以對人之生命、身體構成威脅，自
    屬兇器，核其事實（一）所為，係犯刑法第321 條第1 項第
    3 款之攜帶兇器竊盜罪，被告與綽號「小昱」之成年男子間
    有犯意聯絡及行為分擔，皆為共同正犯，公訴事實並未敘及
    共同正犯部分，應予補充更正之；又事實（二）所為，係犯
    刑法第320 條第1 項之普通竊盜罪。所犯上開二罪間，犯意
    個別，行為互異，應予分論併罰。再被告曾於94年間因2 次
    竊盜犯行，經本院分別判處有期徒刑11月、4 月確定，並與
    其另犯之2 件毒品案件，經合併定應執行刑為有期徒刑2 年
    2 月，嗣因減刑，甫於96年7 月16日執行完畢，有臺灣高等
    法院被告前案紀錄表附卷可憑，其於徒刑執行完畢後，5 年
    以內故意再犯有期徒刑以上之本案，均應依刑法第47條第1
    項累犯規定，各加重其刑。審酌被告年青力壯，不思以己力
    賺取錢財，竟行竊他人財物，損害他人財產法益，並破壞社
    會治安，行為誠屬不當，惟念其犯後坦認部分犯行，且所得
    財物均已返還被害人，有贓物認領保管單2 份附卷可稽等一
    切情狀，分別量處如主文所示之刑，並定其應執行刑。另扣
    案之鑰匙1 支，係被告所有，供其行竊機車所用之物，已據
    其供明在卷，爰依刑法第38條第1 項第2 款規定宣告沒收；
    另共犯「小昱」行竊水車葉片之鉗子1 支，並未扣案，為免
    日後執行困難，爰不予宣告沒收。至公訴人雖請求諭知強制
    工作云云，然按保安處分係對受處分人將來之危險性所為拘
    束其身體、自由等之處置，以達教化與治療之目的，為刑罰
    之補充制度，自須本諸法治國家保障人權之原理及刑法之保
    護作用，其法律規定之內容，應受比例原則之規範，使保安
    處分之宣告，與行為人所為行為之嚴重性、行為人所表現之
    危險性，及對於行為人未來行為之期待性相當。本件被告於
    96年7 月16日減刑執行完畢後，僅再為本件2 次竊盜犯行，
    依其犯罪行為之態樣，尚難謂有犯罪之習慣，或因懶惰成習
    而犯罪之情事，參酌比例原則，本件爰不予宣告強制工作，
    併此敘明。
據上論斷，應依刑事訴訟法第299 條第1 項前段，刑法第28條、
第320 條第1 項、第321 條第1 項第3 款、第47條第1 項、第51
條第5 款、第38條第1 項第2 款，判決如主文。
本案經檢察官陳俊宏到庭執行職務。
中    華    民    國    97    年    3     月    28    日
                  刑事第三庭    法  官  趙家光
以上正本證明與原本無異。
如不服本判決應於收受本判決送達後十日內向本院提出上訴書狀，
其未敘述上訴理由者，並得於提起上訴後十日內向本院補提理由
書狀（均須按他造當事人之人數附繕本）「切勿逕送上級法院」
中    華    民    國    97    年    3     月    28    日
                                書記官  陳勃諺
附錄本案論罪科刑條文
中華民國刑法第320條第1項
意圖為自己或第三人不法之所有，而竊取他人之動產者，為竊盜
罪，處5 年以下有期徒刑、拘役或 5 百元以下罰金。
華民國刑法第321條第1項第3款
犯竊盜罪而有左列情形之一者，處六月以上、五年以下有期徒刑
：
三、攜帶兇器而犯之者。


司法院資訊處製作；財團法人民間司法改革基金會備份。
